it: Salute e bellezza > Cura della persona > Cosmetici > Bagno e corpo > Salviettine igieniche per adulti: Salviettine detergenti per il corpo; Salviettine personali flushable
es: Salud y belleza > Cuidado personal > Cosméticos > Baño y cuidado corporal > Toallitas higiénicas: Toallitas de limpieza corporal; Toallitas personales desechables en el inodoro
th: สุขภาพและความงาม > ผลิตภัณฑ์ดูแลส่วนบุคคล > เครื่องสำอาง > เรือนร่างและการอาบน้ำ > ทิชชู่เปียก: ผ้าเช็ดทำความสะอาดผิวกาย; ผ้าเช็ดทำความสะอาดส่วนตัวชนิดชักโครกได้
tr: Sağlık ve Güzellik > Kişisel Bakım > Kozmetik > Banyo ve Vücut > Hijyenik Mendil: Vücut Temizleme Mendilleri; Tuvalete Atılabilen Kişisel Mendiller
vi: Sức khỏe và sắc đẹp > Sản phẩm chăm sóc cá nhân > Mỹ phẩm > Tắm và dưỡng thể > Khăn lau ướt: Khăn lau cơ thể; Khăn ướt cá nhân có thể xả bồn cầu
lt-LT: Sveikata ir grožis > Asmeninė priežiūra > Kosmetika > Vonia ir kūnas > Higieninės servetėlės: Kūno valymo servetėlės; Nuplaunamos asmeninės servetėlės
zh-TW: 保健與美容 > 個人保養 > 化妝品 > 身體清潔用品 > 衛生濕紙巾: 身體清潔擦巾; 可沖洗個人擦巾
nb: Skjønnhet og helse > Personlig pleie > Kosmetikk > Bad og kropp > Hygienekluter: Kroppsrenseservietter; Nedspylbare personlige våtservietter
en: Health & Beauty > Personal Care > Cosmetics > Bath & Body > Hygienic Wipes: Body Cleansing Wipes; Flushable Personal Wipes
el: Υγεία & ομορφιά > Προσωπική φροντίδα > Καλλυντικά > Μπάνιο & σώμα > Μαντηλάκια υγιεινής: Μαντηλάκια σώματος; Υγρά μαντηλάκια
nl: Gezondheid en persoonlijke verzorging > Persoonlijke verzorging > Cosmetica > Bad en lichaam > Vochtige reinigers: Lichaam reinigingsdoekjes; Doorspoelbare persoonlijke doekjes
pt-PT: Saúde e beleza > Cuidado pessoal > Cosmética > Banho e corpo > Toalhitas higiénicas: Toalhitas de limpeza corporal; Toalhitas íntimas descartáveis em sanita
sv: Skönhet och hälsa > Personlig vård > Kosmetika > Bad och kropp > Hygieniska våtservetter: Kroppsrengöringsservetter; Spolbara personliga servetter
da: Sundhed og skønhed > Personlig pleje > Kosmetik > Bad og krop > Vådservietter: Kropsrensningsservietter; Skylbare personlige servietter
bg-BG: Здраве и красота > Лична грижа > Козметика > Вана и тяло > Хигиенни кърпички: Почистващи кърпички за тяло; Разградими кърпички за лична хигиена
zh-CN: 保健/美容/卫生/护理 > 个人护理 > 化妆品 > 沐浴/身体护理 > 卫生湿巾: 身体清洁湿巾; 可冲式湿巾
pl: Zdrowie i uroda > Higiena osobista > Kosmetyki > Akcesoria i kosmetyki do kąpieli > Chusteczki do higieny: Chusteczki do oczyszczania ciała; Chusteczki higieniczne rozpuszczalne w toalecie
fi: Terveys ja kauneus > Henkilökohtainen hygienia > Kosmetiikka > Kylpy ja vartalo > Intiimipyyhkeet: Vartalon puhdistuspyyhe; Vessahuuhdeltava pyyhe
sk-SK: Zdravie a krása > Osobná starostlivosť > Kozmetika > Kúpeľ > Hygienické obrúsky: Telové čistiace utierky; Splachovacie osobné utierky
fr: Santé et beauté > Hygiène personnelle > Cosmétiques > Bain et corps > Lingettes hygiéniques: Lingettes nettoyantes corporelles; Lingettes intimes jetables dans les toilettes
pt-BR: Saúde e beleza > Cuidados pessoais > Cosméticos > Banho e corpo > Lenços umedecidos higiênicos: Lenços de limpeza corporal; Lenços pessoais descartáveis no vaso
hr-HR: Zdravlje i ljepota > Osobna njega > Kozmetika > Kupanje i njega tijela > Higijenske maramice: Vlažne maramice za tijelo; Razgradive osobne maramice
de: Gesundheit & Schönheit > Körperpflege > Kosmetika > Badeartikel > Feuchttücher: Körperreinigungstücher; Spülbare Feuchttücher
ru: Красота и здоровье > Личная гигиена и уход за собой > Косметика > Для ванны и душа > Гигиенические салфетки: Очищающие салфетки для тела; Смываемые личные салфетки
sl-SI: Zdravje in lepota > Osebna nega > Kozmetika > Kopel in telo > Higienski robčki: Čistilni robčki za telo; Splakljivi osebni robčki
ro-RO: Sănătate și frumusețe > Îngrijire personală > Cosmetice > Baie și corp > Șervețele igienice: Șervețele de curățare pentru corp; Șervețele personale care pot fi aruncate în toaletă
ja: 美容・健康 > 衛生日用品 > コスメ・スキンケア > バス・ボディケア用品 > 除菌ワイプ: ボディクレンジングシート; 流せるパーソナルワイプ
hu: Egészség és szépség > Személyes gondoskodás > Kozmetikumok > Fürdés és test > Higiénikus törlőkendők: Testtisztító kendők; Lehúzható törlőkendők
ko: 건강/미용 > 개인 미용/위생 용품 > 화장품 > 보디 제품 > 위생용 물티슈: 바디 클렌징 물티슈; 물내림 가능 물티슈
cs: Zdraví a krása > Osobní péče > Kosmetika > Koupele a péče o tělo > Hygienické ubrousky: Tělové čisticí ubrousky; Spláchnutelné intimní ubrousky